```{r}
library(ggplot2)
library(dplyr)
library(plotly)
library(tidyr)
library(gganimate)
library(gifski)
library(treemapify)
library(maps)
library(ggmap)
library(ggcorrplot)
library(devtools)
library(factoextra)


df <- read.csv("country_data.csv")
count(df)
```

```{r}
df1 <- df %>% drop_na()
count(df1)
```

```{r}
df2 <- df1 %>% 
  filter(population > 1000, population < 3000000) # 1 million

count(df2)

df_filtrado <- df1 %>%
  filter(!(name %in% df2$name))
df_filtrado$name
```

Haz un bubble chart con las variables Life expectancy 2018, PIB per capita
USD 2018 y Population 2018, donde Population sea el tamaño de los círculos.
Los círculos deben estar coloreados por la variable de tu elección que creas que más
aporta a la visualización.
Añade las etiquetas, leyendas, y transparencias necesarias para que la gráfica sea
legible y comprensible.

```{r}
bubble_chart <- ggplot(df2, aes(text = name,
                                x = life_expectancy_male,
                                y = gdp_per_capita,
                                size = population, 
                                color = region)) +
  geom_point(alpha = 0.6) +
  scale_size(range = c(1, 20), name = "Population") +
  labs(title = "Bubble Chart: Life Expectancy vs GDP per Capita",
       x = "Life Expectancy (2018)",
       y = "GDP per Capita (USD, 2018)",
       color = "Continent") +
  theme_minimal() +
  theme(legend.position = "right")

ggplotly(bubble_chart, tooltip = "text")
```

```{r}
starwars
```

```{r}
starwars
# data massaging:

starwars2 = starwars %>%
  drop_na(mass) %>%
  drop_na(species) %>%
  replace_na(list(gender = "none"))

top_species <- starwars2 %>%
  count(species, sort = TRUE) %>%
  slice_head(n = 15) %>%
  pull(species)

# Filtrar el dataset por esas especies
starwars_top <- starwars2 %>%
  filter(species %in% top_species)


treemap <- ggplot(starwars2, aes(area = mass, fill = factor(gender), label = name, subgroup=gender)) +
  geom_treemap() +
  geom_treemap_text(colour = "black", place = "centre", grow = TRUE) +
  geom_treemap_subgroup_border() +
  geom_treemap_subgroup_text(color='white')
  labs(title = "Personatges de Star Wars",
       subtitle = "Pes dels personatges per espècie",
       fill = "gender") +
  theme_minimal() +
  theme()

treemap
```

robots only

```{r}
robots <- starwars2 %>%
  filter(species == "Droid")

treemap <- ggplot(robots, aes(area = mass, label = name)) +
  geom_treemap() +
  geom_treemap_text(colour = "white", place = "centre", grow = TRUE) +
  labs(title = "Personatges de Star Wars",
       subtitle = "Pes dels personatges per espècie") +
  theme_minimal() +
  theme()

treemap
```


```{r}
starwars3 <- starwars2 %>%
  group_by(species) %>%
  summarise(Count = n(), .groups = 'drop') %>%
  arrange(desc(Count))

treemap <- ggplot(starwars3, aes(area = Count, fill=Count, label = species)) +
  geom_treemap() +
  geom_treemap_text(colour = "white", place = "centre", grow = TRUE) +
  labs(title = "Personatges de Star Wars",
       subtitle = "Població per especie") +
  theme_minimal() +
  theme()

treemap
```

```{r}
starwars2 = starwars %>%
  drop_na(height) %>%
  drop_na(mass) %>%
  drop_na(species) %>%
  drop_na(sex) %>%
  drop_na(name) %>%
  drop_na(homeworld) %>%
  replace_na(list(gender = "none"))

visualitzacio= ggplot(starwars2, aes(area=mass, fill=sex, label=name, subgroup=homeworld))+
  geom_treemap()+ geom_treemap_subgroup_border(colour ="black",size=3)+
  geom_treemap_subgroup_text(alpha=0.9,colour ="white")+
  geom_treemap_text (aes(label=name))+labs(title = "Weights of Star Wars Characters")

visualitzacio
```
```{r}
visualitzacio= ggplot(starwars2, aes(area=height, fill=sex, label=name, subgroup=homeworld))+
  geom_treemap()+ geom_treemap_subgroup_border(colour ="black",size=3)+
  geom_treemap_subgroup_text(alpha=0.9,colour ="white")+
  geom_treemap_text (aes(label=name))+labs(title = "Heights of Star Wars Characters")

visualitzacio
```


```{r}
nba <- read.csv("http://datasets.flowingdata.com/ppg2008.csv", sep=",")
nba <- as_tibble(nba)
df<-nba[,c('PTS','FGM','FGA','DRB','ORB','TRB')]

pairs(df)
```

```{r}
# install.packages("Formula")

pca<-prcomp(df, center=TRUE, scale.=TRUE) 
fviz_pca_biplot(pca, geom.ind="point", geom.var = c("arrow",
"text"), addEllipses = TRUE, legend.tittle="Groups")
```

Mostra el codi i una gràfica de línies de l‘evolució del nombre de suïcidis
per anys i generació. Digues quines generacions són capdavanteres i en quin
període d’anys ho són.

```{r}
suicides <- read.csv("suicides.csv")

suicides

df <- suicides %>%
  group_by(year, generation) %>%
  #summarise(Count = n(), .groups = "drop") %>%
  summarise(Count = sum(suicides_no, na.rm = TRUE), .groups = "drop") %>%
  arrange(desc(Count))

# Crear el gráfico
ggplot_suicides <- ggplot(df, aes(x = year, y = Count, color = generation)) +
  geom_line() +
  labs(title = "Nombre de suicidis per any",
       x = "Any", y = "Nombre") +
  theme_minimal()

ggplot_suicides

# Interactivo con plotly
ggplotly(ggplot_suicides)
```































