```{r}
library(plotly)

df = read.csv("beers.csv")
```

```{r}
str(df)
```

```{r}
library(ggplot2)
library(dplyr)
library(plotly)
library(tidyr)
library(gganimate)
library(gifski)
library(treemapify)
library(maps)
library(ggmap)
library(ggcorrplot)


df_tree <- df %>% group_by(city, beer) %>%
  summarise(Count = n(), .groups = "drop") %>%
  arrange(desc(Count)) %>%
  slice_head(n = 30)

treemap <- ggplot(df_tree, aes(area = Count, fill = city, label = beer)) +
  geom_treemap() +
  geom_treemap_text(colour = "white", place = "centre", grow = TRUE) +
  labs(title = "Beers") +
  theme_minimal() +
  theme(legend.position = "none")
  
treemap # no hi ha implementacio per ggplotly per treemap
```

```{r}
nba <- read.csv("http://datasets.flowingdata.com/ppg2008.csv", sep=",")
str(nba)
```

```{r}
cols <- c("PTS", "FGM", "FGA", "DRB", "ORB", "TRB")
subset_data <- nba[cols]

# Calculem la matriu de correlació
cor_matrix <- cor(subset_data, use = "complete.obs")

# Visualització: correlograma
ggcorrplot(cor_matrix, method = "circle", type = "lower", 
           title = "Correlació entre estadístiques de la NBA",
           lab = TRUE, tl.col = "black", tl.srt = 45)
```

```{r}
# splom:
pairs(subset_data)
```

Agafarem el dataset de noms del padró de naixements de Barcelona. Utilitzeu les
llibreries (plotly, gganimate, shiny, etc.) que creieu convenients i dibuixeu les
gràfiques que us facin falta. 

```{r}
library(dplyr)
library(ggplot2)
library(gganimate)
library(gifski)

df <- read.csv("2025_pad_m_nom_decada_sexe.csv")

str(df)

df_anim <- df %>%
  filter(SEXE == 1) %>%
  mutate(Data_Referencia = as.Date(Data_Referencia)) %>%
  filter(!is.na(Data_Referencia)) %>%
  group_by(Data_Referencia, NOM) %>%
  summarise(Count = sum(Valor, na.rm = TRUE), .groups = "drop") %>%
  arrange(Data_Referencia, desc(Count)) %>%
  group_by(Data_Referencia) %>%
  mutate(Rank = row_number()) %>%
  filter(Rank <= 10)

df_anim
str(df_anim$Data_Referencia)

anim_plot <-ggplot(df_anim, aes(x = reorder(NOM, -Count), y = Count, fill = NOM)) +
  geom_bar(stat = "identity") +
  coord_flip() +
  labs(title = 'Top 10 noms femenins a Barcelona',
       subtitle = 'Data: {frame_time}',
       x = 'Noms', y = 'Nombre de naixements') +
  theme_minimal() +
  theme(legend.position = "none") +
  transition_time(Data_Referencia) +
  ease_aes('linear')

animated_gif <- animate(anim_plot, 
                        nframes = 100, 
                        renderer = gifski_renderer(),
                        rewind = FALSE)
anim_save("top_noms_femenins_1925_1950.gif", animation = animated_gif)
```
Mostra el codi i la gràfica de l’evolució temporal dels noms femenins
(gràfica 1) i fixa’t amb els tres noms femenins més posats l’any 2015. Digues quin
són aquests noms per ordre decreixent i mostra el codi i la gràfica de l’evolució
temporal d’aquests tres noms (gràfica 2).

```{r}
df_2015 <- df %>%
  filter(Data_Referencia == "2025-01-01") %>%
  filter(SEXE == 1) %>%
  group_by(NOM) %>%
  summarise(Valor = sum(Valor, na.rm = TRUE), .groups = "drop") %>%
  arrange(desc(Valor)) %>%
  slice_head(n = 10)

df_2015
```



































