```{r}
library(ggplot2)
library(dplyr)
library(plotly)
library(tidyr)
library(gganimate)
library(gifski)
library(treemapify)
library(maps)
library(ggmap)

str(all_states)
```
Mostra el codi (en ggplotly) i la gràfica de línies de l’evolució temporal en anys
del nombre dels noms femenins majors de 4.500 per any en tot els Estats Units (gràfica 1)
i fixa’t amb els tres noms femenins més posats l’any 1945. Digues quin són aquests noms
per ordre decreixent i mostra el codi (en ggplotly o shiny+plotly) i la gràfica de línies de
l’evolució temporal d’aquests tres noms (gràfica 2). Per a cada gràfica, explica si fas Data
Massaging i quines operacions fas i posa també el codi. 

```{r}
# data massaging
df <- all_states

# 1. Filtrar només noms femenins
df_fem <- df %>% filter(Sex == "F")

# 2. Agrupar i sumar el total per nom
df_totals <- df_fem %>%
  group_by(Name) %>%
  summarise(Total = sum(Count, na.rm = TRUE)) %>%
  filter(Total > 1000000)

# 3. Filtrem el dataset original pels noms seleccionats
df_top <- df_fem %>% filter(Name %in% df_totals$Name)

# 4. Agrupar per any i nom, i sumar total per any
df_plot1 <- df_top %>%
  group_by(Year, Name) %>%
  summarise(Count = sum(Count), .groups = "drop")

df_plot1
```

```{r}
# Gràfica 1: Evolució temporal dels noms femenins majors de 4.500
ggplot1 <- ggplot(df_plot1, aes(x = Year, y = Count, color = Name)) +
  geom_line() +
  labs(title = "Evolució temporal dels noms femenins majors de 4.500",
       x = "Any", y = "Nombre") +
  theme_minimal()
ggplotly(ggplot1)
```
```{r}
# Gràfica 2: Noms femenins més posats l'any 1945
top_names_1945 <- df_fem %>%
  filter(Year == 1945) %>%
  group_by(Name) %>%
  summarise(Count = sum(Count, na.rm = TRUE)) %>%
  arrange(desc(Count)) %>%
  slice_head(n = 3)
top_names_1945

df_top3 <- df_plot1 %>% filter(Name %in% top_names_1945$Name)
df_top3
```

```{r}
# Crear el gráfico
ggplot2_top3 <- ggplot(df_top3, aes(x = Year, y = Count, color = Name)) +
  geom_line() +
  labs(title = "Evolució temporal del top 3 de noms de 1945",
       x = "Any", y = "Nombre") +
  theme_minimal()

# Interactivo con plotly
ggplotly(ggplot2_top3)
```

Mostra el codi i adjunta el fitxer AVI o GIF del Ranking de Barres Animades
(Animated Bar Race Ranking) sobre els 10 noms femenins més posats entre els anys del
1925 al 1950. Explica si fas Data Massaging i quines operacions fas i posa també el codi.
```{r}
# Data massaging per a l'animació
df_anim <- df_fem %>%
  filter(Year >= 1925 & Year <= 1950) %>%
  group_by(Year, Name) %>%
  summarise(Count = sum(Count, na.rm = TRUE), .groups = "drop") %>%
  arrange(Year, desc(Count)) %>%
  group_by(Year) %>%
  mutate(Rank = row_number()) %>%
  filter(Rank <= 10)

# Creació de la gràfica animada (amb canvi dinàmic de posició)
anim_plot <- ggplot(df_anim, aes(x = -Rank, y = Count, fill = Name)) +
  geom_bar(stat = "identity", width = 0.8) +
  coord_flip() +
  scale_x_continuous(breaks = -1:-10, labels = df_anim$Name[df_anim$Year == 1925]) +  # inicialment
  labs(title = 'Top 10 Noms Femenins (1925-1950)',
       subtitle = 'Any: {frame_time}',
       x = 'Nom', y = 'Nombre') +
  theme_minimal() +
  theme(axis.text.y = element_text(hjust = 1)) +
  transition_time(Year) +
  ease_aes('linear') +
  labs(fill = "Nom")

# Generació i guardat del GIF
animated_gif <- animate(anim_plot, fps = 10, width = 800, height = 600, duration = 10, renderer = gifski_renderer())
anim_save("top_noms_femenins_1925_1950.gif", animation = animated_gif)

```

Fes un bubble map per representar quants homes nascuts al 1940 van rebre el
nom de “John” als estats de: Carolina del Nort "NC", California "CA", Wyoming "WY",
Texas "TX", Alabama "AB" i New York "NY"
```{r}
str(all_states)
```

```{r}
# Data massaging per al bubble map
df_1940 <- all_states %>%
  filter(Year == 1940, Sex == "M", Name == "John", State %in% c("NC", "CA", "WY", "TX", "AL", "NY"))

```
Fes un bubble map dels Estats Units , que doni informació sobre el nombre
de rutes per cada ciutat. Pots usar el mapa de states de USA que vam usar
al seminari. Al dibuixar-lo treu la graella del fons

~ State, ~lat, ~lon,
"CA", 36.77826, -119.4179,
"NC", 35.20520, -78.82523,
"WY", 42.983286, -107.548667,
"TX", 30.779167, -97.808891,
"AL", 32.318230, -86.902298,
"NY", 39.76595, -75.00323 
```{r}
tibble_cities <- tibble::tribble(
  ~State, ~lat, ~lon,
  "CA", 36.77826, -119.4179,
  "NC", 35.20520, -78.82523,
  "WY", 42.983286, -107.548667,
  "TX", 30.779167, -97.808891,
  "AL", 32.318230, -86.902298,
  "NY", 39.76595, -75.00323
)

df_1940 <- df_1940 %>%
  group_by(State) %>%
  summarise(Count = sum(Count, na.rm = TRUE), .groups = "drop")
# Merge the tibble with the df_1940 to get counts for each state
tibble_cities <- tibble_cities %>%
  left_join(df_1940, by = "State") %>%
  mutate(Count = ifelse(is.na(Count), 0, Count))

# bubble of map and df_1940 and USA map
bubble_map <- ggplot(tibble_cities, aes(x = lon, y = lat, size = Count, label = State)) +
  borders("state", fill = "white", color = "black") +
  geom_point(alpha = 0.5, color = "blue") +
  scale_size(range = c(1, 20), name = "Nombre de John") +
  labs(title = "Bubble Map de Noms 'John' al 1940 per Estat",
       x = "Longitud", y = "Latitud") +
  theme_minimal() +
  theme(panel.grid.major = element_blank(), panel.grid.minor = element_blank())

ggplotly(bubble_map)
```

Mostra dos mapes d’arbre (treemaps). Un t’ha de permetre saber quins noms de
cada sexe eren a la llista dels nou nascuts entre els top 30 l’any 1910. I l’altre
t’ha d’ajudar a respondre quins seguien (o no) sent també entre els top 30 l’any 1950
```{r}
df_1910 <- all_states %>% filter(Year == 1910) %>% group_by(Name) %>% summarise(Count = sum(Count, na.rm = TRUE), .groups = "drop") %>% top_n(30, Count)

treemap <- ggplot(df_1910, aes(area = Count, fill = Name, label = Name)) +
  geom_treemap() +
  geom_treemap_text(colour = "white", place = "centre", grow = TRUE) +
  labs(title = "Top Noms de 1910",
       subtitle = "Distribució dels noms per sexe",
       fill = "Nom") +
  theme_minimal() +
  theme(legend.position = "none")
  
treemap # no hi ha implementacio per ggplotly per treemap
```
